【裁判字號】    91,易,1588
【裁判日期】    920731
【裁判案由】    毀損等
【裁判全文】
臺灣臺北地方法院刑事判決                        九十一年度易字第一五八八號
    公  訴  人  臺灣臺北地方法院檢察署檢察官
    被      告  甲○○  男  三.
右列被告因毀損等案件，經檢察官提起公訴（九十年度偵字第一六三○九號），本院
判決如左：
    主  文
甲○○被訴恐嚇危害安全部分無罪，其餘被訴（公然侮辱、毀損器物）部分公訴不受
理。
    理  由
壹、公訴意旨略以：被告甲○○於民國八十七年間因傷害罪，經本院於八十八年三月
    三十一日以八十七年度易字第三九七六號判處有期徒刑三月確定，於同年七月十
    五日執行完畢。猶不知悔改，復於九十年七月二十九日十五時十分許，被告欲停
    放其所駕駛車號為Ｂ八─五五九號之營業用小客車，在臺北市○○區○○路二段
    一六七巷五號一樓乙○○（業經檢察官另為不起訴處分）之住家前，因發現該處
    有置放數盆花盆，被告認係乙○○霸佔車位之用，遂按乙○○住家之電鈴要求移
    去花盆俾供停車，乙○○開門後，被告即質問為何以花盆強佔車位，並不斷公然
    以「臭雞巴、幹你娘雞巴」等語侮辱乙○○，乙○○向被告解釋，係因幫友人保
    管花盆始將花盆置於該處，若被告欲停車，會移動花盆並將其所有停放該處之車
    輛向前移動，讓其車輛停在乙○○住家門前，惟被告仍繼續公然以「幹你娘雞巴
    」等語辱罵乙○○，乙○○認為被告係故意找碴，遂關門不予理會。約經過二、
    三分鐘後，被告將其前開車輛駛至乙○○家門前，並按乙○○住家門鈴，乙○○
    開門後，被告乃大聲吆喝「是你說要給我停的，我現在就要停，你馬上給我搬走
    花盆！」乙○○認為被告態度惡劣，不願將花盆搬離，便蹲在地下整理花盆，被
    告竟基於損壞之故意，搬起乙○○置於地上之陶質窯變花盆向牆上砸去，致令花
    盆破碎不堪使用，足以生損害於乙○○，被告並基於恐嚇之故意，以加害生命、
    身體、自由之事對乙○○稱：「我早就想對付你了，你花不用種了，車也不必開
    了，我就是要把它砸光，你們全家等著看吧。」等語，使乙○○心生畏懼，致生
    危害於安全，於乙○○質問被告為何砸其花盆之際，被告復拿起置於地上之另一
    塑膠花盆朝乙○○丟去，並對乙○○恐嚇稱：「你全家都去算命好了，車也不必
    開了，房子也不用住了」等語，使乙○○心生畏懼，幸因乙○○蹲下而未被擊中
    ，花盆則掉落於旁邊地面。嗣因乙○○之女報警而查獲上情。因認被告涉犯刑法
    第三百零五條恐嚇危害安全罪嫌、第三百零九條第一項公然侮辱罪嫌及三百五十
    四條毀損器物罪嫌等語。
貳、無罪部分：
一、按犯罪事實應依證據認定之，無證據不得推定其犯罪事實；不能證明被告犯罪者
    ，應諭知無罪之判決，刑事訴訟法第一百五十四條、第三百零一條第一項分別定
    有明文。而認定犯罪事實，所憑之證據，雖不以直接證據為限，間接證據亦包括
    在內，然無論直接或間接證據，其為訴訟上之證明，須於通常一般之人均不致於
    有所懷疑，而得確信其為真實之程度者，始得據之為有罪之認定，倘其證明尚未
    達到此一程度，而有合理性懷疑之存在時，即無從為有罪之認定，最高法院著有
    七十六年台上字第四九八六號判例可參。又告訴人之告訴，本以使被告受刑事訴
    追為目的，故其陳述是否與事實相符，自應調查其他證據，以資審認，茍其所為
    攻擊之詞，尚有瑕疪，則在此瑕疵未予究明以前，即不能遽採為斷罪之基礎，最
    高法院著有六十九年台上字第一五三一號判例足參。
二、經核，公訴人認被告涉犯右揭罪嫌，無非係以告訴人乙○○之指訴及證人戊○○
    、丙○○之證詞為其主要論據。訊據被告堅詞否認涉有右揭犯行，辯稱：伊當時
    要停車，因告訴人放置花盆在該處，伊要求搬離花盆，告訴人仍不搬，而與告訴
    人發生爭執，確實沒有出言恐嚇告訴人，此由該事發生後，係伊報案可知等語。
三、經查，證人即居住案發地點樓上之住戶戊○○於檢察官偵訊時明確證稱：「沒有
    （聽到甲○○（按即被告）對乙○○（按即告訴人）說，我早就要對付你，你的
    花不必種了，車不必開了，我要把它們砸光，你們全家等著看，你這裏不用住了
    」等恐嚇言語（見偵卷第四十一頁背面至第四十二頁正面）；本院審理時到庭於
    檢察官訊時雖證稱：「有（聽到）被告跟告訴人說（花不必種了，車也不必開了
    ）」等語（見本院九十二年六月五日筆錄第三頁），然於本院訊之何以與檢察官
    偵訊時所述不一，明確證稱：「我不是聽得很清楚，時間過了我也忘記了，我會
    說好像有，應該是乙○○事後講給我聽，當時有無聽到應該是以偵查中為準」等
    語（見本院九十二年六月五日筆錄第七頁），足見其證述情節，不足認被告有對
    告訴人為前開恐嚇言語。另證人即爭執開始後到現場之告訴人女兒之友人丙○○
    於檢察官偵訊時連續證述當時情形，並未指稱被告有何前述恐嚇言語，迨檢察官
    以封閉式問題訊之有無聽到被告為前述恐嚇言語，始證稱：「我只有聽到何某（
    指被告）說你這裏不必住了，看是你車多還是我車多，其餘未聽到」等語（見偵
    卷第四十三頁正反面）；本院審理時到庭於本院命其連續陳述當時情形時，亦未
    證稱被告有何前開恐嚇言語，迨本院進而訊之何以未指稱有如檢察官偵訊時所聽
    到之前開言語時，始證稱：「現在不記得，我當時有聽到這句話」等語（見本院
    九十二年四月三日筆錄第八頁至第十一頁），足見證人丙○○證述情節，不僅與
    公訴意旨所載被告所為之恐嚇言語，未盡相符，且其於連續陳述時並未指稱被告
    有何恐嚇言語，僅於檢察官偵訊誘導訊問時，證稱：被告曾說告訴人這裏不必住
    了云云，於本院審理則證稱：現在不記得等語，足見其證述被告有無甚至有何恐
    嚇言語一節，有瑕疵可指，不足信確有其事。至告訴人於警詢及檢察官偵訊時雖
    堅指被告有為前開恐嚇言語，但於本院審理時到庭指稱：「講（你們全家都去算
    命，車也不用開了，房子也不用住了）這些話，究竟是他（指被告）講的或是他
    朋友講的現在記不清楚」、「（被告有無說我早就想對付你，你花也不要種，車
    也不要開，我就是要把他砸光，你們全家等著看？）我忘記了」等語（見本院九
    十二年七月十七日筆錄第四頁至第五頁），足見告訴人指訴被告恐嚇一節，亦有
    瑕疵存在，不足信為真正。綜上，公訴人所舉告訴人指訴及證人戊○○、丙○○
    證詞，不足認被告確有恐嚇危害安全之行為，即未達確信真實之程度，尚有合理
    性懷疑之存在。此外，查無其他積極證據，足認被告確有恐嚇危害安全之情事，
    應認不能證明被告犯罪，依法應諭知無罪之判決。
、公訴不受理部分：
一、按告訴乃論之罪，告訴人於第一審辯論終結前得撤回其告訴，又告訴經撤回者，
    應諭知不受理之判決，並得不經言詞辯論為之，刑事訴訟法第二百三十八條第一
    項、第三百零三條第三款、第三百零七條分別定有明文。
二、查本件告訴人乙○○告訴被告甲○○公然侮辱、毀損器物罪部分，起訴書認係犯
    刑法第三百零九條第一項、三百五十四條之之罪，依同法第三百十四條、第三百
    五十七條之規定，各須告訴乃論。茲據告訴人撤回其告訴，有本院九十二年七月
    十七日筆錄（見該日筆錄第五頁）在卷足稽，依照上開說明，就此部分之罪，爰
    不經言詞辯論，逕為諭知不受理之判決。
據上論斷，應依刑事訴訟法第三百零一條第一項，第三百零三條第三款、第三百零七
條，判決如主文。
本案經檢察官丁○○到庭執行職務
中      華      民      國    九十二    年      七      月    三十一    日
                                      臺灣臺北地方法院刑事第三庭
                                          法  官  劉台安
右正本證明與原本無異
如不服本判決，應於送達後十日內，向本院提出上訴狀
                                          書記官  張汝琪
中      華      民      國    九十二    年      八      月      五      日


司法院資訊處製作；財團法人民間司法改革基金會備份。
